臺灣新北地方法院刑事裁定
111年度單禁沒字第365號
聲  請  人  臺灣新北地方檢察署檢察官
被      告  丁堉達
上列聲請人聲請單獨宣告沒收違禁物（111年度聲沒字第263號、
111年度毒偵緝字第30號、第31號），本院裁定如下：
    主  文
附表所示之甲基安非他命及裝盛前開甲基安非他命之包裝袋均沒
收銷燬之。
    理  由
一、按查獲之第一、二級毒品及專供製造或施用第一、二級毒品
    之器具，不問屬於犯罪行為人與否，均沒收銷燬之，毒品危
    害防制條例第18條第1項前段定有明文。次按違禁物，不問
    屬於犯罪行為人與否，沒收之，又違禁物或專科沒收之物得
    單獨宣告沒收，刑法第38條第1項、第40條第2項亦分別定有
    明文。
二、聲請意旨略以：臺灣新北地方檢察署111年度毒偵緝字第30
    號、31號被告丁堉達違反毒品危害防制條例之施用毒品案件
    ，業經不起訴處分確定在案。然被告所有遭查扣之白色透明
    晶體1包（共扣得3包，送驗後檢測之淨重共1.3133公克，驗
    餘淨重共1.3113公克，其中編號2部分為被告所有，編號1、
    3分別為侯翔嚴、簡志豪所有）、白色透明晶體1包（淨重0.
    3764公克，驗餘淨重0.3752公克）、其與周雅慧共同持有之
    白色透明晶體9包（淨重共56.5514公克，驗餘淨重共
　　56.4233公克，純質淨重共32.5284公克），係屬毒品危害防
    制條例第18條第1項所規定之違禁物，此有臺北榮民總醫院1
    09年10月23日北榮毒鑑字第C0000000號毒品成分鑑定書、臺
    北榮民總醫院109年9月11日北榮毒鑑字第C0000000號毒品成
    分鑑定書、臺北榮民總醫院109年9月25日北榮毒鑑字第C000
    0000號毒品成分鑑定書、臺北榮民總醫院109年9月25日北榮
    毒鑑字第C0000000-Q號毒品成分鑑定書附卷可證，依毒品危
    害防制條例第18條第1項前段、刑法第38條第1項、第40條第
    2項之規定聲請宣告沒收銷燬等語。
三、經查，被告丁堉達違反毒品危害防制條例案件，分別於⑴109
    年7月10日為警查扣白色或透明晶體3包，經送臺北榮民總醫
    院檢驗結果:檢體編號C0000000-0，毛重2.2852公克，淨重1
    .3133公克，取樣0.0020公克，驗餘淨重1.3113公克，檢出
    第二級毒品甲基安非他命成分一情，有新北市政府警察蘆洲
    分局搜索扣押筆錄、扣押物品目錄表、臺北榮民總醫院109
    年10月23日北榮毒鑑字第C0000000號毒品成分鑑定書在卷可
    憑（見109年度毒偵字第5204號卷第67至73頁、第191頁），
    ⑵109年7月15日為警查扣白色或透明晶體10包，經送臺北榮
    民總醫院檢驗結果:①檢體編號C0000000，1 包，毛重0.6224
    公克，淨重0.3764公克，取樣0.0012公克，驗餘淨重0.3752
    公克，檢出第二級毒品甲基安非他命成分。②檢體編號C0000
    000-0，6包，毛重5.6410公克，淨重4.0587公克，取樣0.03
    83公克，驗餘淨重4.0204公克，檢出第二級毒品甲基安非他
    命成分，純度73.3％，純質淨重2.9750公克；檢體編號C0000
    000-0，3包，毛重53.9500公克，淨重52.4927公克，取樣0.
    0898公克，驗餘淨重52.4029公克，檢出第二級毒品甲基安
    非他命成分，純度56.3％，純質淨重29.5534公克等情，有新
    北市政府警察海山分局搜索扣押筆錄、扣押物品目錄表、臺
    北榮民總醫院院109年9月11日北榮毒鑑字第C0000000號、10
    9年9月25日北榮毒鑑字第C0000000號毒品成分鑑定書、109
    年9月25日北榮毒鑑字第C0000000-Q號毒品純度鑑定書在卷
    可憑（見109年度毒偵字第6538號卷第57至61頁、第69至73
    頁、第119頁、第233至235頁）。前開甲基安非他命屬第二
    級毒品，及裝盛前開甲基安非他命之包裝袋13個，因有甲基
    安非他命黏附其上無法析離，均應依毒品危害防制條例第18
    條第1項前段沒收銷燬之。
四、爰依刑事訴訟法第220條、第455條之36第2項，刑法第2條第
    2項、第38第1項、第40條第2項，毒品危害防制條例第18條
    第1項前段，裁定如主文。
中　　華　　民　　國　　111 　年　　3 　　月　　25　　日
                  刑事第九庭  法  官  何燕蓉
上列正本證明與原本無異。
如不服本裁定，應於裁定送達後五日內敘明抗告理由，向本院提
出抗告狀。
                              書記官  林進煌
中　　華　　民　　國　　111 　年　　3 　　月　　29　　日
附表
編號 扣押日期 沒收物品   1 109年7月10日 第二級毒品甲基安非他命（驗餘淨重1.3113公克），裝盛前開甲基安非他命之包裝袋3個。   2 109年7月15日 ①第二級毒品甲基安非他命（驗餘淨重0.3752公克），裝盛前開甲基安非他命之包裝袋1個。 ②第二級毒品甲基安非他命（驗餘淨重4.0204公克，純質淨重2.9750公克），裝盛前開甲基安非他命之包裝袋6個。 ③第二級毒品甲基安非他命（驗餘淨重52.4029公克，純質淨重29.5534公克），裝盛前開甲基安非他命之包裝袋3個。